臺灣高等法院刑事判決　　　　　　　　　　　　　　九十三年度上易字第四三三號
　　上　訴　人
　　即　被　告　甲○○
右上訴人因毒品危害防制條例案件，不服臺灣新竹地方法院九十二年度易字第五九七
號，中華民國九十三年一月三十日第一審判決（起訴案號：臺灣新竹地方法院檢察署
九十二年度毒偵字第七四三號），提起上訴，本院判決如左：
    主  文
上訴駁回。
    事  實
一、甲○○前於八十八年間因違反毒品危害防制條例案件，經本院判處有期徒刑八月
    確定；又於九十年間因違反同條例案件，經原審判處有期徒刑十月確定，二案接
    續執行，於九十二年六月九日因縮短刑期期滿執行完畢。又其前曾於八十七年間
    因施用第二級毒品安非他命（下稱安非他命）案件，由臺灣新竹地方法院檢察署
    檢察官聲請，經原審於八十七年五月二十八日以八十七年度毒聲字第十號裁定送
    勒戒處所觀察、勒戒後，因認無繼續施用毒品傾向，由同檢察署檢察官於八十七
    年六月十六日以八十七年度偵字第三二八九號為不起訴處分確定。又於前開不起
    訴處分確定後之八十七年間因施用安非他命案件，由臺灣桃園地方法院檢察署檢
    察官聲請，經臺灣桃園地方法院於八十七年十一月五日以八十七年度毒聲字第二
    六一四號裁定送勒戒處所觀察、勒戒後，因認有繼續施用毒品傾向，再由同檢察
    署檢察官聲請，經臺灣桃園地方法院於八十八年一月十一日以八十八年度毒聲字
    第一九二號裁定令入戒治處所施以強制戒治一年，此部分施用安非他命之犯行，
    並經臺灣桃園地方法院檢察署檢察官起訴，經本院於八十八年七月二十九日以八
    十八年度上易字第二六二五號刑事判決判處有期徒刑八月確定。其強制戒治部分
    ，因執行屆滿三月且成效評定合格，由臺灣桃園地方法院檢察署檢察官聲請，經
    臺灣桃園地方法院於八十八年五月十一日以八十八年度毒聲字第二六一八號裁定
    停止戒治，所餘戒治期間交付保護管束，於八十八年五月二十一日出所。復於保
    護管束期間因再度施用安非他命案件，由臺灣新竹地方法院檢察署檢察官以九十
    年度毒偵字第八五四號起訴，經原審於九十年十一月三十日以九十年度易字第八
    三六號刑事判決判處有期徒刑十月，於九十年十二月十七日確定，停止戒治部分
    ，由臺灣桃園地方法院檢察署檢察官聲請，經臺灣桃園地方法院以八十八年度毒
    聲字第五九一九號裁定撤銷停止戒治，令入戒治處所施以強制戒治，於九十年五
    月十四日入臺灣新竹戒治所執行強制戒治，於九十年十二月三十日執行完畢。
二、詎甲○○猶不知悔改，復另行起意，於九十二年六月二十七日十九時許，在其新
    竹市○區○○路一段六百八十三巷三十四號住處，以將安非他命置放鋁箔紙上用
    火燒烤，再以吸食器吸食所產生之煙霧之方式，施用安非他命一次。同日二十二
    時三十分許，為警在上址住處查獲，並扣得其持有之安非他命二小包（毛重十‧
    六公克及毛重○‧三公克，合計毛重十‧九公克）。
三、案經新竹市警察局第二分局報請臺灣新竹地方法院檢察署檢察官偵查起訴。
    理  由
一、上訴人即被告甲○○經傳喚未據到庭，惟查，右開犯罪事實，業據上訴人於原審
    供認確有於右揭時地，以如事實欄所述方式，施用安非他命一次之事實不諱（見
    原審卷第四五、五六頁），上訴人為警查獲時所採集之尿液經送驗結果，確呈安
    非他命陽性反應，有新竹市警察局辦理煙毒麻醉藥品案尿液送驗受檢人真實姓名
    代號對照表、新竹市衛生局九十二年七月一日所出具之不法藥物尿液初步篩檢報
    告書及國防部憲兵司令部刑事鑑識中心九十二年十月一日（九二）宇鑑字第一三
    一二四號鑑驗通知書各一份在卷可稽（見毒偵卷第三六、三七、四三頁），並有
    晶體物二小包扣案足佐。上開扣案物係上訴人於前揭時地施用所剩餘之物，此據
    其供明（見原審卷第四五頁），而上訴人被警查獲當時所採集之尿液檢驗結果有
    安非他命之陽性反應，已如前述，則上開扣案之晶體物為安非他命，情甚明灼。
    被告前開自白，與事實相符，自堪採信。
二、上訴人前於八十七年間因施用安非他命案件，由臺灣新竹地方法院檢察署檢察官
    聲請，經原審於八十七年五月二十八日以八十七年度毒聲字第十號裁定送勒戒處
    所觀察、勒戒後，因認無繼續施用毒品傾向，由同檢察署檢察官於八十七年六月
    十六日以八十七年度偵字第三二八九號為不起訴處分確定。又於前開不起訴處分
    確定後之八十七年間因施用安非他命案件，由臺灣桃園地方法院檢察署檢察官聲
    請，經臺灣桃園地方法院於八十七年十一月五日以八十七年度毒聲字第二六一四
    號裁定送勒戒處所觀察、勒戒後，因認有繼續施用毒品傾向，再由同檢察署檢察
    官聲請，經臺灣桃園地方法院於八十八年一月十一日以八十八年度毒聲字第一九
    二號裁定令入戒治處所施以強制戒治一年，此部分施用安非他命之犯行，並經臺
    灣桃園地方法院檢察署檢察官起訴，經本院於八十八年七月二十九日以八十八年
    度上易字第二六二五號刑事判決判處有期徒刑八月確定。其強制戒治部分，因執
    行屆滿三月成效評定合格，由臺灣桃園地方法院檢察署檢察官聲請，經臺灣桃園
    地方法院於八十八年五月十一日以八十八年度毒聲字第二六一八號裁定停止戒治
    ，所餘戒治期間交付保護管束，於八十八年五月二十一日出所。惟其復於保護管
    束期間因再度施用安非他命，由臺灣新竹地方法院檢察署檢察官以九十年度毒偵
    字第八五四號起訴，經原審於九十年十一月三十日以九十年度易字第八三六號刑
    事判決判處有期徒刑十月，於九十年十二月十七日確定，其停止戒治部分，由臺
    灣桃園地方法院檢察署檢察官聲請，經臺灣桃園地方法院以八十八年度毒聲字第
    五九一九號裁定撤銷停止戒治，令入戒治處所施以強制戒治，於九十年五月十四
    日入臺灣新竹戒治所執行強制戒治，於九十年十二月三十日執行完畢等情，有上
    訴人之臺灣新竹地方法院檢察署刑案資料查註紀錄表、全國施用毒品案件紀錄表
    、受觀察勒戒人毒品及前科紀錄簡列表、法務部全國檢察官線上查詢刑案人犯在
    監所最新資料表、臺灣新竹地方法院檢察署八十七年度偵字第三二八九號不起訴
    處分書、九十年度毒偵字第八五四號起訴書、本院八十八年度上易字第二六二五
    號刑事判決、原審九十年度易字第八三六號刑事判決及本院被告全國前案紀錄表
    各一份等在卷足憑（見毒偵卷第二十至三二、四四、四五頁、原審卷第四至十三
    頁）。則上訴人於前案強制戒治處分執行完畢後五年內再犯施用第二級毒品安非
    他命之事證明確，上訴人犯行，堪以認定。
三、上訴人行為後，新修正之毒品危害防制條例業已於九十三年一月九日施行（該條
    例早已於九十二年七月九日修正公布，依該條例第三十六條規定，自公布後六個
    月施行），關於初犯施用第一級或第二級毒品，經觀察勒戒後，認無繼續施用毒
    品傾向，而經檢察官為不起訴處分後，再犯施用第一級或第二級毒品之罪者，依
    修正前毒品危害防制條例第二十條第三項前段規定，須再經觀察勒戒後，認有繼
    續施用毒品之傾向者，方得依法追訴、審判，而依修正後毒品危害防制條例第二
    十三條規定，只要再犯施用第一級或第二級毒品之罪，檢察官即得依法追訴，無
    須再經觀察勒戒之評估結果是否有繼續施用毒品傾向而為不同之處置，因此無論
    是依照修正前或修正後之規定，本案均得由檢察官依法追訴並由法院依法審判。
    至關於施用第二級毒品之刑罰規定，不論條次、法定刑度均無變更，依修正後毒
    品危害防制條例第三十五條第一項第三款規定，法院應依修正後之規定為裁判。
四、查安非他命屬毒品危害防制條例第二條第二項第二款所列之第二級毒品。核上訴
    人所為，係犯同條例第十條第二項之施用第二級毒品罪。其持有之低度行為，為
    施用之高度行為所吸收，不另論罪。上訴人前於八十八年間因違反毒品危害防制
    條例案件，經本院判處有期徒刑八月確定；又於九十年間因違反同條例案件，經
    原審判處有期徒刑十月確定，二案接續執行，於九十二年六月九日因縮短刑期期
    滿執行完畢，有本院被告全國前案紀錄表可憑，其於執行完畢後五年以內再犯本
    件有期徒刑以上之罪，為累犯，應依法加重其刑。原審適用上開規定，並審酌上
    訴人歷經多次觀察、勒戒及強制戒治，猶不知悔悟，卻再犯本件，顯然自制力薄
    弱，惟念其所為僅戕害自身身心健康，且犯罪手段、情節及所生危害均尚非重大
    ，及犯罪後坦承犯行，態度良好等一切情狀，量處有期徒刑七月。並說明扣案之
    安非他命二小包（毛重十‧六公克，毛重○‧三公克，合計毛重十‧九公克），
    均為第二級毒品，應依毒品危害防制條例第十八條第一項前段規定沒收銷燬之。
    經核其認事用法，均無不法，並已詳敘其判處有期徒刑七月之所憑依，量刑亦稱
    允當，並無失之過重之情事。上訴意旨以原判決量刑過重，徒空求為撤銷改判有
    期徒刑六月云云，為無理由，應予駁回。
五、上訴人經合法傳喚，無正當理由不到庭，不待其陳述逕行判決。
據上論斷，應依刑事訴訟法第三百六十八條、第三百七十一條，判決如主文。
本案經檢察官呂丁旺到庭執行職務。
中　　　華　　　民　　　國　　九十三　　年　　　四　　　月　　　九　　　日
                              臺灣高等法院刑事第十庭
                                  審判長法  官  溫　耀　源
                                        法  官  周  政  達
                                        法  官  吳      燦
右正本證明與原本無異。
不得上訴。
          　　　　　　　　　　　　　　　書記官  陳　靜　姿
中　　　華　　　民　　　國　　九十三　　年　　　四　　　月　　　九　　　日
附錄：本案論罪科刑法條全文
毒品危害防制條例第十條第二項：
施用第二級毒品者，處三年以下有期徒刑。
